# 关于本外币交叉理财业务

提问人：xiang.wu 时间：2010-04-26 19:28:44
客户近年开展了《本外币交叉理财》业务，该业务简单说就是存 1 笔定期，然后定存利息的利率跟着外汇汇率波动的幅度而改变，客户系将此理财业务视作获取高额利息收入的一种方式，故仍作为利息收入处理。大家是否有遇到过类似业务，请教该业务的处理方式。我个人认为作为利息收入也是合理的，类似协定存款的业务，只不过协定的条件不同而已。

回答人：chenyiwei
回复 楼主 xiang.wu 的帖子由于收益随着未来汇率的波动而波动，因此该项理财产品实际上包含了一项嵌入衍生工具，并且符合准则规定的分拆条件。企业可以将其整体指定为一项以公允价值计量且其变动计入当期损益的金融资产，也可以将其中的嵌入衍生工具因素分拆出来单独核算。但无论如何，由衍生工具公允价值变动因素导致的收益，应当在公允价值变动损益和投资收益中反映。确认为利息收入的仅是常规的固定利率（如有）对应的部分。

回答人：chenyiwei
回复 藤椅 xiang.wu 的帖子应该不会改变我前面讨论的基本内容。这其中仍然有衍生工具存在，仅仅是估值的方式发生了变化。建议企业向发行该种理财产品的银行索取估值资料，或者寻求外部估值专家的帮助。